台灣苗栗地方法院刑事判決　　　　　　　　　　　　　　九十年度交訴字第七三號
　　公　訴　人　臺灣苗栗地方法院檢察署檢察官
　　被　　　告　甲○○
右列被告因公共危險等案件，經檢察官提起公訴（九十年度偵字第三四六九號、第三
二一四號），本院判決如左：
    主  文
甲○○服用酒類，不能安全駕駛動力交通工具而駕駛，處有期徒刑肆月；又駕駛動力
交通工具肇事，致人死亡而逃逸，處有期徒刑壹年貳月；又因過失致人於死，處有期
徒刑捌月；應執行有期徒刑貳年。緩刑伍年。
    事  實
一、甲○○於民國九十年六月三十日晚間九時許起迄十一時十五分許止，在苗栗縣頭
    份鎮「歌神ＫＴＶ」飲用酒類飲料，明知飲酒後不能安全駕駛動力交通工具，仍
    於同日晚上十一時二十五分許，駕駛牌號Ｗ五─五七三○號自用小客車，沿苗栗
    縣頭份鎮○○路由南往北行駛，至該路與信東路交叉路口時，理應於汽車行進中
    ，注意車前狀況，隨時採取必要安全措施，並注意行車速度應依標誌之規定，而
    依當時情形，又無不能注意之情事，竟超速（該處時速限制每小時四十公里）駛
    越上開路口，且未留意是否有其他往來車輛，致忽然發現葉紫仁騎乘牌號ＩＩＩ
    ─八九一號重型機車沿信東路由東往西駛來時，不及剎車而撞上葉紫仁及機車而
    肇事，詎甲○○竟未下車救護葉紫仁，僅停車觀看一會即驅車逃逸。嗣因甲○○
    復折回肇事現場附近欲察看情形，而於同日晚上十一時三十分許，在苗栗縣頭份
    鎮○○路八十八巷內為警查獲，經測試其呼氣所含酒精成份達每公升零點六一毫
    克，已達不能安全駕駛之程度。葉紫仁則經巡邏員警發現後，送醫急救延至同年
    七月七日下午十二時十分許，因顱內出血，不治死亡。
二、案經丁○○（葉紫仁配偶）訴由苗栗縣警察局頭份分局報告暨臺灣苗栗地方法院
    檢察署檢察官據報相驗後自動檢舉偵查起訴。
    理  由
一、右開事實，業據被告甲○○於本院審理時自白不諱，核與告訴人丁○○、証人黃
    琪涵於警訊中指訴及供證情節相符，復有道路交通事故調查報告表、酒精濃度測
    試表、苗栗縣警察局頭份分局頭份派出所酒醉駕駛案件測試觀察紀錄表、警員測
    繪之被告肇事逃逸路線圖、為恭醫院診斷証明書、和解書及照片共二十三幀在卷
    可稽。查酒精對人體造成之影響，於呼氣時酒精濃度達○‧二五ＭＧ／Ｌ即會輕
    度中毒，造成協調功能降低，呼氣時酒精濃度達○‧五○ＭＧ／Ｌ即屬中度中毒
    症狀，出現反應慢、感覺減低、影響駕駛之狀況；被告經警測得之呼氣中酒精濃
    度值為○‧六一ＭＧ／Ｌ，顯已超出標準值甚多，且已肇事，揆諸前揭說明，顯
    見其服用酒類後，已達不能安全駕駛動力交通工具而駕駛之程度；又按車輛行駛
    時，駕駛人應注意車前狀況，隨時採取必要之安全措施；且行車速度，應依標誌
    之規定，道路交通安全規則第九十四條第三項、第九十三條第一項定有明文。而
    被告於偵查中自承伊車速約六十公里，速度很快等語，參以目擊證人黃琪涵於警
    訊時證陳「自小客車車速蠻快，瞬間就撞上了」等情，而事故地點之時速限制為
    每小時四十公里，亦有道路交通事故調查報告表之註記在卷可稽，綜此足認被告
    確係超速駛越交叉路口，其駕車未注意上述道路交通安全規定，具有過失甚明。
    又被害人葉紫仁既已因本件車禍受傷死亡，經檢察官督同法醫師相驗屬實，復製
    有勘驗筆錄、相驗屍體證明書、驗斷書在卷可憑。是被告之過失行為，核與被害
    人之死亡間，具有相當之因果關係，其過失致人於死之事實亦堪認定。（死者葉
    紫仁雖亦有酒醉騎乘機車及搶越黃燈號誌之情形，有頭份派出所相驗案件初步調
    查報告表及為恭醫院九十年七月九日出具之特殊檢驗報告單、苗栗縣警察局舉發
    違規事件通知單附卷可資佐證，但此為民事責任與有過失之問題，與被告本身應
    負之刑事責任無關，附此敘明）。末查，本件車禍發生時有甚大之聲響且造成被
    告車牌掉落於地面，業據證人乙○○（頭份分局尖山派出所警員）在審理中供證
    甚明，而被告於審理中復已供認於肇事後，確係因慌張而企圖逃逸，足證被告顯
    為明知肇事而逃逸。綜合上述，本件事證均已臻明確，被告犯行堪予認定。
二、核被告所為，係犯刑法第一百八十五條之三之公共危險罪、同法第一百八十五條
    之四之駕駛動力交通工具肇事，致人死亡而逃逸罪及第二百七十六條第一項之過
    失致人於死罪。右開三罪間，犯意各別，罪名不同，應予分論併罰。又被告酒醉
    駕車因而致人死亡，應依道路交通管理處罰條例第八十六條第一項規定加重其刑
    。另據現場處理員警丙○○在偵查中具結證述信東路八十八巷是死巷子，查獲時
    被告在車內，車頭朝巷內，準備要後退，如果被告要繞回現場，應是走自強路迴
    轉最快；又依員警所繪現場簡圖及證人乙○○證述可知，被告轉入八十八巷處，
    距自強路與信東路交叉路口尚有四十公尺左右，且當時為夜間十一時三十分許，
    路口淨空並無車輛，路邊亦儘可停車，且無塞車情形，被告如係折返現場自首，
    沿信東路可逕赴現場，又何必轉進八十八巷？而當時警員已處理車禍現場並發現
    被告掉落之車牌，係正欲返回警所時發現被告車輛停於巷內，且無車牌，嗣認顯
    有可疑而前往盤查，被告亦未立即說明自己為肇事人，係經警指出有關被告車牌
    掉落情形後始坦承肇事，亦據證人乙○○證述無訛，被告於審理中亦供認實在，
    是被告折返現場附近，顯與自首規定要件不合，尚無從依自首規定減輕其刑，併
    此敘明。爰審酌被告酒後駕車嚴重影響道路交通安全，並致人死亡後逃逸，情節
    非輕及其犯罪後於審理中坦承犯行等一切情狀，分別量處如主文所示之刑，並定
    其應執行之刑，以示懲儆。末查，被告素行良好，前未曾受有期徒刑以上刑之宣
    告，有臺灣高等法院被告全國前案紀錄表在卷可按，而被告於為前揭犯行後，已
    與被害人家屬達成和解並賠償新台幣二百四十萬元，而獲得被害人家屬之諒解，
    亦有和解書及支票影本在卷可稽，經此教訓後，被告當知警惕而無再犯之虞，本
    院綜核各情，認所宣告之刑，以暫不執行為適當，爰併予宣告緩刑五年，以啟自
    新。
據上論斷，應依刑事訴訟法第二百九十九條第一項前段，刑法第一百八十五條之三、
第一百八十五條之四、第二百七十六條第一項、第五十一條第五款、第七十四條第一
款，道路交通管理處罰條例第八十六條第一項，罰金罰鍰提高標準條例第一條前段，
判決如主文。
本案經檢察官李殷財到庭執行職務。
中      華      民      國    九十一    年      二      月     十九     日
                                       臺灣苗栗地方法院交通法庭
                                           法  官  楊  台  清
右正本證明與原本無異。
如不服本判決，應於送達後十日內向本院提出上訴狀(須附繕本)，上訴於臺灣高等
法院臺中分院。
                                           書記官  李  惠  雯
中      華      民      國    九十一    年      二      月     十九     日
附錄論罪科刑法條
刑法第一百八十五條之三
服用毒品、麻醉藥品、酒類或其他相類之物，不能安全駕駛動力交通工具而駕駛者，
處一年以下有期徒刑、拘役或三萬元以下罰金。
刑法第一百八十五條之四
駕駛動力交通工具肇事，致人死傷而逃逸者，處六月以上五年以下有期徒刑。
刑法第二百七十六條第一項
